【裁判字號】    97,抗,282
【裁判日期】    971030
【裁判案由】    假扣押
【裁判全文】
臺灣高等法院高雄分院民事裁定           97年度抗字第282號
抗  告  人  乙○○
上列抗告人與相對人甲○○間聲請假扣押事件，對於民國97年7
月2 日臺灣高雄地方法院97年度裁全字第6482號裁定，提起抗告
，本院裁定如下：
    主  文
抗告駁回。
抗告訴訟費用新台幣壹仟元由抗告人負擔。
    理  由
一、抗告意旨略以：抗告人並未於民國94年3 月7 日駕駛牌照號
    碼ZO-7791 號自小客車，係陳奕政駕駛該車與相對人所騎乘
    之機車發生車禍，故抗告人對相對人並無侵權行為損害賠償
    債務。又民事訴訟法第526 條第4 項規定，債權人之請求係
    基於家庭生活費用、扶養費、贍養費、夫妻剩餘財產差額分
    配者，前項法院所命供擔保之金額不得高於請求金額10分之
    1 。本件非基於上開請求之一，相對人亦非經濟上之弱勢者
    ，原審裁定命相對人供擔保新台幣（下同）120 萬元，僅為
    相對人對抗告人請求金額之10分之1 ，顯不足以擔保抗告人
    因假扣押所受之損害，而有不當。請求廢棄原裁定等語。
二、按法院就債務人因假扣押或假處分所受損害，命債權人預供
    擔保者，其金額之多寡應如何認為相當，原屬於法院職權裁
    量之範圍，非當事人所可任意指摘（最高法院48年台抗字第
    18號判例參照）。原裁定就命相對人供擔保之金額，業已審
    酌抗告人因假扣押致不能利用或處分其財產可能受之損害，
    及目前社會經濟狀況及銀行存放款利率等一切情形，其所定
    供擔保金額，尚非當事人可任意指摘。至於民事訴訟法第
    526 條第4 項之規定，僅在限制基於各該請求事由之供擔保
    金額，非謂基於其他原因事實之請求，均不得低於請求金額
    之10分之1 。又債權人之請求是否有理由，屬於實體事項，
    為將來於本案訴訟所應審究之事項，非保全之非訟程序所得
    審酌，抗告人爭執相對人對其無損害賠償請求權，據以提起
    抗告，亦無理由。
三、原裁定認相對人已就假扣押之請求及原因為釋明，並陳明願
    供擔保以代釋明之不足，而酌定擔保金額，准相對人對抗告
    人之財產為假扣押，核無不當。抗告人抗告意旨指摘原裁定
    違誤，求為廢棄，即非正當，應予駁回其抗告。
四、依民事訴訟法第495 條之1 第1 項、第449 條第1 項、第95
    條、第78條，裁定如主文。
中    華    民    國    97    年    10    月    30    日
                            民事第一庭
                                審判長法官  黃金石
                                法      官  林健彥
                                法      官  謝肅珍
以上正本證明與原本無異。
如不服本裁定應於送達後10日內向本院提出再抗告狀（並按他造
當事人之人數附繕本），並繳納再抗告費新臺幣1,000 元。
再為抗告應以適用法規顯有錯誤為理由，並經本院之許可，該許
可以原裁定所涉及之法律見解具有原則上之重要性者為限，並委
任律師為代理人。
中    華    民    國    97    年    10    月    30    日
                                書  記  官  蘇恒仁
附註：
抗告人之配偶、三親等內之血親、二親等內之姻親，或抗告人為
法人、中央或地方機關時，其所屬專任人員具有律師資格並經法
院認適當者，亦得為第三審代理人。
抗告人或其法定代理人具有律師資格者及前項情形，應於提起抗
告或委任時釋明之。


司法院資訊處製作；財團法人民間司法改革基金會備份。
